【裁判字號】    98,上訴,2177
【裁判日期】    981013
【裁判案由】    違反毒品危害防制條例
【裁判全文】
臺灣高等法院臺中分院刑事判決        98年度上訴字第2177號
上  訴  人
即  被  告  甲○○
                    現另案於臺灣彰化監獄執行中
上列上訴人因違反毒品危害防制條例案件，不服臺灣彰化地方法
院98年度訴字第1299號中華民國98年8月27日第一審判決（起訴
案號：臺灣彰化地方法院檢察署98年度毒偵字第1345號），提起
上訴，本院判決如下：
    主  文
上訴駁回。
    理  由
一、按不服地方法院之第一審判決而上訴者，應向管轄第二審之
    高等法院為之。上訴書狀應敘述具體理由。上訴書狀未敘述
    上訴理由者，應於上訴期間屆滿後20日內補提理由書於原審
    法院。逾期未補提者，原審法院應定期間先命補正。又第二
    審法院認為上訴書狀未敘述理由或上訴有第362 條前段之情
    形者，應以判決駁回之。刑事訴訟法第361條、第367條前段
    分別定有明文。又同法第372條規定：「第367條之判決及對
    於原審諭知管轄錯誤、免訴或不受理之判決上訴時，第二審
    法院認其為無理由而駁回上訴，或認為有理由而發回該案件
    之判決，得不經言詞辯論為之。」。
二、次按，依刑事訴訟法第350條、第361條、第362條、第367條
    規定，不服地方法院之第一審判決而上訴者，須提出上訴書
    狀，並應敘述具體理由，為上訴必備之程式；其所提出之書
    狀未敘述上訴理由，或僅曾以言詞陳述上訴理由者，均應於
    上訴期間屆滿後二十日內補提理由書於第一審法院。第一審
    法院經形式審查，認逾期未補提上訴理由者，應定期間先命
    補正；逾期未補正者，為上訴不合法律上之程式，應以裁定
    駁回。倘已提出上訴理由，但所提非屬具體理由者，則由第
    二審法院以上訴不合法律上之程式，判決駁回。而所謂具體
    理由，必係依據卷內既有訴訟資料或提出新事證，指摘或表
    明第一審判決有何採證認事、用法或量刑等足以影響判決本
    旨之不當或違法，而構成應予撤銷之具體事由，始克當之（
    例如：依憑證據法則具體指出所採證據何以不具證據能力，
    或依憑卷證資料，明確指出所為證據證明力之判斷如何違背
    經驗、論理法則）；倘僅泛言原判決認定事實錯誤、違背法
    令、量刑失之過重或輕縱，而未依上揭意旨指出具體事由，
    或形式上雖已指出具體事由，然該事由縱使屬實，亦不足以
    認為原判決有何不當或違法者（例如：對不具有調查必要性
    之證據，法院未依聲請調查亦未說明理由，或援用證據不當
    ，但除去該證據仍應為同一事實之認定），皆難謂係具體理
    由，俾與第二審上訴制度旨在請求第二審法院撤銷、變更第
    一審不當或違法之判決，以實現個案救濟之立法目的相契合
    ，並節制濫行上訴（參照最高法院97年度台上字第892號判
    決）。本件上訴人即被告（下稱被告）不服原審判決提起上
    訴，略以：本件於97年4月17日經由苗栗縣警察局頭份分局
    採尿液有嗎啡及甲基基安非他命陽性反應，何以遲至98年2
    月中旬及3月2 0日才分別對被告製作筆錄，被告於警詢即質
    疑尿液送驗是否違背取證之程序云云。
三、本院查：
  (一)被告因不服地方法院第一審之判決，具狀提出上訴理由書狀
    敘明上訴理由，則依刑事訴訟法第361條第2項條文、立法修
    正理由及上開最高法院判決意旨，被告倘已提出上訴理由，
    但所提非屬具體理由者，則由第二審法院以上訴不合法律上
    之程式，以判決駁回之。至於上訴理由是否具體，係屬第二
    審法院審查範圍，則不在命補正之列（參見法院辦理刑事訴
    訟案件應行注意事項第162點），合先敘明。
  (二)經核上開被告所提之上訴理由，要非屬所謂之具體理由（即
    必須依據卷內既有訴訟資料或提出新事證，具體指摘或表明
    第一審判決有何採證認事、用法或量刑等足以影響判決本旨
    之不當或違法，而構成應予撤銷之具體事由，始克當之【例
    如：依憑證據法則具體指出所採證據何以不具證據能力，或
    依憑卷證資料，明確指出所為證據證明力之判斷如何違背經
    驗、論理法則】，參見最高法院97年度台上字第892號判決
    意旨），而被告在原審審理中本即為有罪之陳述，復表明並
    無證據請求調查，無辯解，承認犯罪，有原審98年8月20日
    審判筆錄附卷可稽（見原審卷第45頁至第47頁）。且被告於
    偵查中對於97年4 月18日警詢筆錄相關記載，亦供承：「屬
    實」等語（見98年度偵字第438號卷第4頁），其中包含勘查
    採證同意書、濫用藥物尿液檢驗監管紀錄表、尿液採驗管制
    作業管制紀錄（見98年度偵字第438號卷第22頁至第26頁）
    ，另本件被告第一次警詢筆錄為97年4月18日（見98年度偵
    字第438號卷第5頁），且被告於該次警詢筆錄即供稱：採集
    之尿液是『乾淨』的，而且是親自封緘等語（見98年度偵字
    第438號卷第9頁），並無何取證違誤之處。況尿液檢驗報告
    於97年5月6日即經詮昕科技股份有限公司檢出甲基安非他命
    及嗎啡陽性反應，有濫用藥物檢驗報告一份在卷可稽（見98
    年度偵字第438號卷第27頁），該檢驗尿液報告亦無何延誤
    。嗣被告於97年11月26日入監執行，除據被告自承在卷可稽
    外（見98年度偵字第438號卷第14頁），復有臺灣高等法院
    被告前案紀錄表一份在卷可稽，則被告之尿液檢驗報告完成
    之時間既無何延誤，則被告延至98年2月及3月間始再經警傳
    訊，並不影響上開採證。綜上所述，被告所提之上開事由，
    不足以認為原判決有何不當或違法，而構成應予撤銷之具體
    事由，揆諸上開最高法院判決意旨，被告提起之第二審上訴
    不合法律上程式，爰不經言詞辯論，判決駁回上訴。
四、據上論斷，應依刑事訴訟法第367條前段、第372條，判決如
    主文。
中    華    民    國    98    年    10    月    13    日
            刑事第二庭    審判長法  官  李  璋  鵬
                                法  官  胡  森  田
                                法  官  胡  忠  文
以上正本證明與原本無異。
如不服本判決應於收受送達後10日內向本院提出上訴書狀，其未
敘述上訴之理由者，並得於提起上訴後10日內向本院補提理由書
（均須按他造當事人之人數附繕本）「切勿逕送上級法院」。
                                書記官  廖  家  莉
中    華    民    國    98    年    10    月    13    日


司法院資訊處製作；財團法人民間司法改革基金會備份。
